【裁判字號】    90,交易,234
【裁判日期】    900621
【裁判案由】    公共危險
【裁判全文】
臺灣臺中地方法院刑事判決                          九十年度交易字第二三四號
    公  訴  人  臺灣台中地方法院檢察署檢察官
    被      告  乙○○
    選任辯護人  陳惠伶
右列被告因公共危險等案件，經檢察官提起公訴（九十年度偵字第三０三０號），本
院判決如左：
    主  文
乙○○服用酒類，不能安全駕駛動力交通工具而駕駛，處有期徒刑貳月，如易科罰金
，以參佰元折算壹日。其餘被訴過失傷害部份，公訴不受理。
    事  實
一、乙○○於民國九十年二月四日十八時三十分許，在台中市○○○路與三民西路口
    處之海產店飲用三杯威士忌酒類，明知已不能安全駕駛動力交通工具，仍於同日
    二十時許，駕駛車牌號碼ＯＰ─三０六五號之自用小客車，沿台中市○○○路由
    南往北方向行駛，途經忠明南路與五權三街交岔路口時，原應注意汽車行駛至交
    岔路口時，應遵守燈光、號誌及標線，並應注意車前狀況，隨時採取必要之安全
    措施，而依當時情形，又無不能注意之情形，乙○○應小心依號誌、標線行駛，
    竟因飲酒後注意力、操控力降低，未注意燈號之變化情形，而貿然繼續行駛，卻
    因無法安全駕駛，而於燈號變換為紅燈號誌時，雖知為紅燈號誌，惟未能及時反
    應，而於紅燈後跨越停止線七‧二公尺，適有甲○○騎乘車號ＨＨ二─五九七號
    重機車，沿五權三街，由東往西方向行駛，正依綠燈號誌通過路口，因而閃避不
    及，乙○○所駕上開小客車右大燈前方保險桿撞及甲○○所騎乘上開重機車左側
    車頭，甲○○人車因而倒地，乙○○方緊急煞車停住，致甲○○受有右側臀部挫
    傷、右側小腿挫傷等傷害（過失傷害部分業已撤回告訴）。乙○○於肇事後，經
    據報而到場處理之警員發現乙○○身上有酒味，即對乙○○以酒精濃度測定器測
    得其呼氣所含酒精濃度高每公升０．六六毫克，顯達已不能安全駕駛動力交通工
    具之程度而查獲。
二、案經被害人甲○○訴由台中市警察局第一分局報請臺灣臺中地方法院檢察署檢察
    官偵查起訴。
    理  由
甲、有罪部分：
一、訊據被告乙○○對於右揭時地飲酒後駕車一節，固直承不諱，惟矢口否認有公共
    危險之犯行，並辯稱：伊喝酒後開車仍很安全云云。經查，被告於警訊時業已供
    承酒後駕車對伊駕車有影響，發生車禍與飲酒有關連等情在卷，按呼氣中酒精濃
    度每公升０．五五毫克或血液中酒精濃度在０．一一％以上，參考德國、美國之
    標準，肇事率為一般正常人之十倍，認為已達不能安全駕駛之標準，此有法務部
    於八十八年五月十日函可參。本件被告於右揭時、地酒後駕車，為警測出之呼氣
    中酒精濃度高達每公升○．六六毫克，有其酒精濃度測試值表在卷可憑，超過每
    公升０．五五毫克以上，被告復駕車肇事，並有交通事故調查報告表、照片六張
    附卷可稽，顯見其飲酒已達酒醉不能安全駕駛動力交通工具之程度，是其所辯為
    卸責之詞，不足採信。本件事証明確，其犯行堪以認定。
二、核被告所為，係犯刑法第一百八十五條之三之服用酒類，不能安全駕駛動力交通
    工具而駕駛罪。爰審酌被告犯罪之動機、目的、所生危害及犯後態度等一切情狀
    ，量處如主文所示之刑，並諭知易科罰金之折算標準，以資懲儆。
乙、不受理部分：
一、公訴意旨另以：被告乙○○於前開時地駕駛上開自用小客車，疏未注意撞及甲○
    ○所騎乘上開重機車左側車頭，甲○○人車因而倒地，並受有前述傷害，因認被
    告另犯有刑法第二百八十四條第一項前段之過失傷害罪嫌等語。
二、按告訴乃論之罪，其告訴人於第一審辯終結前，得撤回其告訴；又告訴經撤回者
    ，應諭知不受理之判決，刑事訴訟法第二百三十八條第一項、第三百零三條第三
    款分別定有明文。經查本件被告上開犯行經檢察官以刑法第二百八十四條第一項
    前段之過失傷害罪提起公訴，依同法第二百八十七條前段規定係屬告訴乃論之罪
    ，茲據告訴人甲○○於辯論終結前具狀撤回其告訴，有撤回告訴狀一紙附卷可稽
    ，依前開規定，爰諭知不受理之判決。
丙、據上論斷，應依刑事訴訟法第二百九十九條第一項前段、第三百零三條第三款，
    刑法第一百八十五條之三、第四十一條第一項前段，罰金罰鍰提高標準條例第二
    條，判決如主文。
中      華      民      國      九十    年      六      月    二十一    日
                                    臺灣臺中地方法院交通法庭
                                        法  官    張  國  華
右正本證明與原本無異。
如不服本判決，應於判決送達後十日內向本院提出上訴狀( 應附繕本 )，上訴於臺灣
高等法院臺中分院。
                                        書記官
中      華      民      國      九十    年      六      月    二十六日
刑法第一百八十五條之三：
服用毒品、麻醉藥品、酒類或其他相類之物，不能安全駕駛動力交通工具而駕駛者，
處一年以下有期徒刑、拘役或三萬元以下罰金。      ↗


司法院資訊處製作；財團法人民間司法改革基金會備份。
